# 关于取得股权相关税费计量的问题

提问人：wps2023 时间：2023-08-02 10:58:
A公司取得B公司的股权，按权益法核算，支付价款 100 万，另外，支付转账手续费 200 块钱，印花税 500 块钱，请问，这 700 块钱，都计入长期股权投资初始投资成本里面么？即长期股权投资确认 100 万零 700 元？

回答人：chenyiwei
印花税可以作为直接成本计入长投成本；但转账手续费属于与对价的支付相关，故更倾向于费用化处理（作为手续费计入财务费用）。